【裁判字號】    96,訴,1379
【裁判日期】    970131
【裁判案由】    違反毒品危害防制條例
【裁判全文】
臺灣屏東地方法院刑事判決              96年度訴字第1379號
公  訴  人  臺灣屏東地方法院檢察署檢察官
被      告  甲○○
                    （現另案
上列被告因違反毒品危害防制條例案件，經檢察官提起公訴（96
年度毒偵字第2288號），被告於準備程序中就被訴事實為有罪之
陳述，經本院合議庭裁定改以簡式審判程序審理，判決如下：
    主  文
甲○○施用第一級毒品，處有期徒刑拾月；又施用第二級毒品，
，處有期徒刑陸月。應執行有期徒刑壹年貳月。
    事  實
一、甲○○前於民國94年間因施用毒品案件，經本院先後以94年
    度毒聲字第169 號、94年度毒聲字第362 號裁定送觀察勒戒
    ，認無繼續施用毒品傾向，於94年7 月20日執行完畢釋放出
    所，並由臺灣屏東地方法院檢察署檢察官分別以94年度毒偵
    字第677 號、94年度毒偵字第1598號為不起訴處分確定。又
    於(1)94年間因違反妨害兵役條例案件，經本院以94年度簡字
    第1530號判決判處有期徒刑2 月，緩刑2 年確定；(2)於95年
    間因再犯竊盜案件，經本院以95年度簡字第141 號判決判處
    有期徒刑3 月確定；(3)又因違反毒品危害防制條例案件，經
    本院以95年度訴字第219 號判決判處有期徒刑6 月、4 月確
    定，應執行有期徒刑9 月確定。上開(1)之緩刑宣告經撤銷，
    與(2)(3)案件，經本院以95年度聲字第754 號裁定合併定應執
    行有期徒刑1 年2 月確定；(4)又因違反毒品危害防制條例案
    件，經本院以95年度訴字第1154號判決判處有期徒刑10月確
    定；上開(1)(2)(3)合併定應執行之刑與(4)案接續執行。再於96
    年7 月16日經本院以96年度聲減字第489 號裁定減為應執行
    有期徒刑7 月（(1)(2)(3)案）及有期徒刑5 月確定。又本院於
    96年9 月10日以96年度聲字第778 號裁定假釋付保護管束，
    甲○○於96年9 月17日因縮短刑期假釋出監（原假釋期滿為
    96年11月13日，故未構成累犯）。詎仍不知戒除毒癮，竟於
    觀察勒戒執行完畢釋放後5 年內之假釋期間內，分別基於施
    用第一級毒品海洛因及第二級毒品甲基安非他命之犯意，先
    於96年10月14日15時30分許，在桃園縣觀音鄉○○路○○路
    旁，將甲基安非他命置入玻璃球內點火燒烤吸食煙霧之方式
    ，施用甲基安非他命1 次；又於96年10月16日中午某時，在
    自桃園鄉觀音鄉搭乘往屏東之統聯客運上，以海洛因摻水置
    入針筒內以注射方式施用海洛因1 次。嗣於96年10月16日15
    時40分許，在屏東縣萬丹鄉○○路○ 段某處路旁因毒癮發作
    ，經民眾報案後，為警臨檢盤查，並徵其同意採尿送驗後，
    檢驗結果呈嗎啡及甲基安非他命陽性反應，始悉上情。
二、案經屏東縣警察局屏東分局報告臺灣屏東地方法院檢察署檢
    察官偵查起訴。
    理  由
一、本案被告甲○○所犯為死刑、無刑徒刑或最輕本刑為3 年以
    上有期徒刑以外之罪，其於準備程序中就被訴事實為有罪之
    陳述，經法官告知簡式審判程序之旨，並聽取公訴人之意見
    後，依刑事訴訟法第273 條之1 第1 項規定，裁定由受命法
    官獨任進行簡式審判程序，合先敘明。
二、上開事實，業據被告甲○○於本院審理時坦承不諱，且被告
    為警查獲時採尿送驗結果，呈嗎啡（即海洛因水解後之反應
    ）、甲基安非他命之陽性反應，有正修科技大學超微量研究
    科技中心96年11月1 日R00-0000-000號檢驗報告1 紙在卷可
    證。上述鑑驗結果，係檢驗機關本於專業知識及以精密儀器
    科學檢驗方法所得之結論，自可憑信，足見被告自白與事實
    相符，堪以採信。被告前於94年間因施用毒品案件，經本院
    先後以94年度毒聲字第169 號、94年度毒聲字第362 號裁定
    送觀察勒戒，認無繼續施用毒品傾向，於94年7 月20日執行
    完畢釋放出所，並由臺灣屏東地方法院檢察署檢察官分別以
    94年度毒偵字第677 號、94年度毒偵字第1598號為不起訴處
    分確定，此有臺灣屏東地方法院檢察署刑案資料查註紀錄表
    及臺灣高等法院被告前案紀錄表各1 份在卷可參。從而，本
    件事證明確，被告經觀察勒戒執行完畢釋放後，5 年內再犯
    本件施用毒品之犯行堪予認定。
三、查海洛因及甲基安非他命分屬毒品危害防制條例第2 條第2
    項第1 款、第2 款所稱之第一級、第二級毒品，均不得持有
    、施用，被告竟持以施用，核其所為，係犯同條例第10條第
    1 項之施用第一級毒品罪及同條例第2 項之施用第二級毒品
    罪。其施用前持有海洛因及甲基安非他命之低度行為，應為
    施用之高度行為所吸收，均不另論罪。爰審酌被告經觀察勒
    戒及刑事科刑處罰後，均未能戒除毒癮，且於假釋期間內再
    犯本案施用毒品之犯行，顯見其無戒毒悔改之意，惟念其施
    用毒品乃自戕行為，及其施用毒品之次數各僅1 次，犯罪後
    坦認犯行，態度尚稱良好等一切情狀，分別量處如主文所示
    之刑，並定其應執行之刑。
據上論斷，應依刑事訴訟法第273 條之1 第1 項、第299 條第1
項前段，毒品危害防制條例第10條第1 項、第2 項，刑法第11條
前段、第51條第5 款，判決如主文。
本案經檢察官顏珮珊到庭執行職務
中    華    民    國    97    年    1     月    31    日
                  刑事第二庭    法  官  陳海寧
以上正本證明與原本無異。
如不服本判決應於收受本判決送達後10日內向本院提出上訴書狀
，其未敘述上訴理由者，並得於提起上訴後10日內向本院補提理
由書狀（均須按他造當事人之人數附繕本）「切勿逕送上級法院
」
中    華    民    國    97    年    2     月    14    日
                                書記官  馮得弟
附錄本案論罪科刑法條
毒品危害防制條例第10條
施用第一級毒品者，處 6 月以上 5 年以下有期徒刑。
施用第二級毒品者，處 3 年以下有期徒刑。


司法院資訊處製作；財團法人民間司法改革基金會備份。
